臺灣高等法院高雄分院民事裁定
　                              109年度重家上更一字第2號
上  訴  人  余福田  
            郭淑貞  
上訴人共同
訴訟代理人  陳文卿律師
上列上訴人與被上訴人林景元間塗銷所有權移轉登記事件，上訴
人對於民國110 年2 月24日本院第二審判決提起上訴，本院裁定
如下：
   主  文
上訴人應於收受本裁定正本七日內，補繳第三審裁判費新臺幣壹
拾玖萬貳仟壹佰玖拾貳元，逾期即駁回其上訴。
   理  由
一、按提起民事第三審上訴，應依民事訴訟法第77條之16第1 項
    前段規定預納裁判費，此為必須具備之程式。又事件經第三
    審發回更審再行上訴者，依民事訴訟法第77條之16第1 項規
    定固免徵裁判費，惟發回更審後倘因訴之變更或追加，其變
    更或追加後訴訟標的之價額超過原訴訟標的之價額者，就其
    超過部分仍應補徵裁判費，此觀同法第77條之15第3 項規定
    自明。
二、本件被上訴人林景元原起訴依民法第1020條之1第1項前段規
    定，求為撤銷林王素遲（於一審程序中之民國104年11月5日
    死亡，由林應昇、林應然、林應華、林應慧、林應專承受訴
    訟，林應昇以次4人，下稱林應昇等4人）與林應昇等4人間
    就附表1所示不動產（下稱系爭不動產）所為贈與之債權行
    為及所有權移轉之物權行為，並命林應昇等4 人將系爭不動
    產之移轉登記予以塗銷，回復登記為林景元、林應昇等4 人
    及林應專公同共有。嗣林景元以林應昇等4 人於107年8月30
    日以買賣為原因，移轉附表1編號1至3所示不動產所有權登
    記予余福田、郭淑貞共有，追加依民法第242條、第113條代
    位林應昇等4人請求余福田、郭淑貞塗銷該所有權移轉登記
    。後經本院判決林景元追加之訴勝訴。
三、查林景元係於最高法院廢棄本院前審判決、發回更審後，在
    本院更審程序於109年4月6日為訴之追加（見本院卷第87頁
    ），上開追加部分訴訟標的（即代位林應昇等4人請求余福
    田、郭淑貞塗銷所有權移轉登記），其價額應以追加起訴時
    附表編號1至3所示不動產之交易價額為準即新臺幣（下同）
    44,232,260元（詳如附表編號1至3及備註欄所示），故上訴
    人就追加之訴之上訴利益應以44,232,260元定之，應徵第三
    審裁判費601,968元。本院前雖曾於110年3月18日裁定命上
    訴人補繳第三審裁判費409,776元，惟係以103年之土地公告
    現值及房屋課稅現值為計算基準，然本件上訴人係針對追加
    之訴提起上訴，自應以追加起訴時之交易價值核定訴訟標的
    之價額，即應依109年之土地公告現值及房屋課稅現值計徵
    ，因此，上訴人所繳納第三審裁判費尚不足192,192元（601
    ,968元－409,776元）。爰依民事訴訟法第481 條、第442 條
    第2 項前段規定，限上訴人於收受本裁定正本送達翌日起7 
    日內如數補繳，逾期未補正，即以裁定駁回其上訴。
四、爰裁定如主文。
中　　華　　民　　國　　111 　年　　1 　　月　　19　　日
                            家事法庭
                                審判長法  官  甯  馨
                                      法  官  何悅芳
                                      法  官  林雅莉
以上正本證明與原本無異。
如不服本裁定關於核定訴訟標的價額部分，應於送達後10日內向
本院提出抗告狀（須按他造當事人之人數附繕本），並繳納抗告
費新臺幣1,000元；其餘部分不得抗告。
中　　華　　民　　國　　111 　年　　1 　　月　　19　　日
                                      書記官  陳雅芳　　
附表：
　　　
編號   不動產項目   移轉時間 　（民國）     受贈人 103 年土地公告現值、房屋課稅現值 1. 高雄市○○區○○段00地號土地（應有部分：全部） 103年3月19日 林應昇（1/4）林應然（1/4）林應華（1/4）林應慧（1/4） 28,571,400元 （109年土地公告現值為： 42,752,760元） 2. 高雄市○○區○○段00○0 地號土地（應有部分：全部） 103年3月19日（104 年9 月7 日分割自同段23地號） 林應昇（1/4）林應然（1/4）林應華（1/4）林應慧（1/4） 514,800元 （109年土地公告現值為： 628,800元） 3. 高雄市○○區○○段000 ○號房屋（門牌：高雄市○○區○○路000號）（應有部分：全部） 103年3月19日 林應昇（1/4）林應然（1/4）林應華（1/4）林應慧（1/4） 589,500元 （109年房屋課稅現值為： 850,700元） 4. 高雄市○○區○○段0 地號土地（應有部分：2/3） 103年3月19日 林應昇（1/12）林應然（3/12）林應華（3/12）林應慧（1/12） 62,579,956元 （原審計算有誤，惟兩造不爭執；正確為 62,579,989元） 5. 高雄市○○區○○段0 ○0 號土地（應有部分：全部） 103年3月19日 林應慧 216,000元 6. 高雄市○○區○○段○○段000地號土地（應有部分：121/236） 103年4月3日 林應然（121/236 ）合計林應然名下原本之應有部分115/236 ，權利範圍為全部 15,477,317元 7. 高雄市○○區○○段0000○號房屋（門牌：高雄市○○區○○路00號）（應有部分：全部） 103年5月8日 林應慧 403,200元 （兩造不爭執；依高雄市稅捐稽徵處函覆課稅現值應為357,700元） 8. 高雄市○○區○○段0 ○0 號土地（應有部分：全部） 103年3月19日 林應慧 277,200元 9. 高雄市○○區○○段0 地號土地（應有部分：1/3） 104年6月26日 林應昇（2/12）林應慧（2/12） 39,038,176元（104年12月14日追加起訴；原審以103年現值計算31,289,978元，為兩造不爭執） 備註： ⑴編號1至9依103年、104年之土地公告現值與房屋課稅現值，共計： 　147,667,549元。 ⑵編號1.至3.依109年之土地公告現值與房屋課稅現值共計：44,232,260元。